臺灣士林地方法院刑事判決
                                      106年度易字第518號
公  訴  人  臺灣士林地方法院檢察署檢察官
被      告  侯文超


選任辯護人  鄭深元律師
            楊汶斌律師
上列被告因家庭暴力罪之傷害案件，經檢察官提起公訴（106 年
度調偵字第393 號），本院判決如下：
    主  文
戊○○犯傷害罪，處拘役肆拾日，如易科罰金，以新臺幣壹仟元
折算壹日。
    事  實
一、戊○○與丙○○為夫妻，屬於家庭暴力防治法所定家庭成員。丙○○於民國105 年5 月26日上午6 時許，在位於臺北市○○區○○
    路00號3 樓住處，向戊○○索取戶口名簿供作為女兒侯○瑜（
    真實姓名詳卷）報名蘭雅國小幼稚園所用，因戊○○欲替侯○
    瑜報名關渡國小幼稚園，2 人意見不一而發生口角爭執，丙○○在爭執過程中，多次伸手欲拿取戊○○所持之戶口名簿，戊○○竟基於傷害犯意，徒手接續揮打丙○○之雙臂數下後，朝門
    口方向走去，因丙○○緊跟在後，戊○○遂基於同一傷害犯意，
    以手肘往後敲擊丙○○之右腹部，致丙○○受有雙臂及右腹多處
    挫瘀傷之傷害。
二、案經丙○○訴由臺灣士林地方法院檢察署檢察官偵查起訴。
    理  由
壹、證據能力方面
一、按被告以外之人於審判外之言詞或書面陳述，除法律有規定
    者外，不得作為證據；又被告以外之人於審判外之陳述，雖
    不符合刑事訴訟法第159 條之1 至第159 條之4 之規定，而
    經當事人於審判程序同意作為證據，法院審酌該言詞陳述或
    書面陳述作成時之情況，認為適當者，亦得為證據，而當事
    人、代理人或辯護人於法院調查證據時，知有上開不得為證
    據之情形，而未於言詞辯論終結前聲明異議者，視為有前項
    之同意，刑事訴訟法第159 條第1 項及第159 條之5 分別定
    有明文。本判決據以認定犯罪之被告戊○○以外之人於審判外
    之言詞及書面陳述，雖屬傳聞證據；然檢察官、被告及辯護
    人於言詞辯論終結前，對於該等證據之證據能力均無爭執。
    又本院審酌該等證據資料製作時之情況，尚無違法不當或證
    明力明顯過低之瑕疵，與本案待證事實復俱有關連性，認以
    之作為本案證據應屬適當，揆諸前開規定，該等證據均有證
    據能力。
二、辯護人雖主張告訴人丙○○於偵查中，提出之傷勢照片8 張【
    見臺灣士林地方法院檢察署（下稱甲○）105 年度他字第469
    0號卷第21頁正面至第23之1 頁反面】，未顯示拍攝日期，
    亦無可資辨別之臉孔，無法辨認照片中之人為告訴人，及拍
    攝之時間、原因，認無證據能力（見本院106 年度易字第51
    8 號卷第96頁至第97頁）。然查：
（一）證人即告訴人於本院審理時，具結證稱被告於105 年5 月
      26日上午6 時許，在前址住處，徒手傷害其後離開住處，
      當時其母親吳乙○○及其妹丁○○均住在其住處，其遂請吳乙○○叫丁○○起床，替其受傷之雙臂拍照，丁○○即在該址廚房
      ，以相機或手機拍攝其雙臂之受傷情形，其於偵查中提出
      之上開傷勢照片，即為丁○○當時拍攝之照片，其於丁○○拍
      照後，前往醫院驗傷等情（見本院106 年度易字第518 號
      卷第71頁、第76頁）：證人吳乙○○亦於本院審理時，證稱
      其於105 年5 月26日上午，在被告與告訴人前址住處，聽
      見被告與告訴人爭吵聲響，之後，其走出臥室，告訴人向
      其表示遭被告毆打，並出示手臂予其觀看，其看見告訴人
      手臂有紅紅的，當時被告已不在屋內，告訴人要求其叫丁○○起床幫告訴人拍照，其叫丁○○起床後，丁○○即走出臥室
      幫告訴人拍照，之後，告訴人前往醫院驗傷，其在告訴人
      前往醫院驗傷前，確實有看到告訴人雙臂有前開傷勢照片
      所示傷痕等情（見本院106 年度易字第518 號卷第86頁至
      第87頁、第90頁）；證人丁○○於本院審理時，到庭證述其
      於105 年5 月26日上午，在被告與告訴人上址住處之臥室
      睡覺時，吳乙○○叫其起床，向其表示被告打告訴人，要其
      出去拍照，其遂走出臥室，當時被告已不在屋內，其看見
      告訴人雙臂有傷，即在該址廚房，以相機拍攝告訴人雙臂
      所受傷勢，之後，其將當天拍攝之告訴人傷勢照片提供予
      告訴人，告訴人於偵查中，提出之上開傷勢照片，即係其
      於本案發生當日，拍攝之告訴人傷勢照片等情（見本院10
      6 年度易字第518 號卷第92頁至第93頁、第95頁），足見
      上開證人就該等傷勢照片之拍攝時、地、原因、拍攝者及
      被拍攝者之身分等節，所述互核相符。
（二）告訴人於偵查中提出之前揭傷勢照片，所示受傷部位為雙
      臂，受傷情形為多處紅腫瘀挫傷，此有該等照片可佐；而
      告訴人於本案發生當日上午7 時22分許，在新光醫療財團
      法人新光吳火獅紀念醫院（下稱新光醫院）急診就診時，
      亦經醫師檢視其雙臂受有多處瘀挫傷，此有新光醫院診斷
      證明書影本、新光醫院106 年9 月21日（106 ）新醫醫字
      第1886號函檢附之告訴人病歷摘要記錄、急診病歷、驗傷
      照片附卷可稽（見甲○105 年度他字第4690號卷第6 頁，
      本院106 年度易字第518 號卷第19頁至第20頁、第23頁、
      第26頁、第28頁、第29頁），堪認告訴人於案發當日，前
      往醫院驗傷時，雙臂所受傷勢，與告訴人於偵查中，提出
      上開傷勢照片所示受傷情形要無不符，益徵前揭證人證述
      告訴人於偵查中提出之傷勢照片，係丁○○於本案發生當日
      ，在上址拍攝告訴人雙臂受傷情形等內容，應屬可採。
（三）綜上，告訴人於偵查中，提出之前開傷勢照片雖未顯示拍
      攝日期，且未攝及告訴人之臉孔；然該等照片係由丁○○於
      本案發生當日，在前址廚房，就告訴人雙臂受傷情形拍攝
      之照片，及丁○○拍攝該等照片之經過等情，業經告訴人及
      證人吳乙○○、丁○○於本院審理時到庭證述明確，且該等傷
      勢照片所示雙臂傷勢，與告訴人於案發當日上午，前往醫
      院驗傷之受傷情形相符，足認該等傷勢照片，確係丁○○於
      本案發生當日，拍攝告訴人雙臂之受傷情形，自有證據能
      力；辯護人以前詞主張該等傷勢照片無證據能力等詞，當
      非可採。
三、其餘本案認定犯罪事實之所有證據資料（含書證、物證等）
    ，均與本案事實具有關聯性，並無事證足認有違背法定程式
    或經偽造、變造等情事，且經本院依法踐行調查程序，檢察
    官、被告及辯護人對於證據能力均未爭執，故均具有證據能
    力。
貳、事實認定方面訊據被告固坦承告訴人於上開時、地，向其索
    取戶口名簿，其與告訴人因就侯○瑜就讀何所幼稚園意見不
    一，發生口角爭執等情；惟矢口否認有何傷害犯行，辯稱當
    天其係將戶口名簿藏放在褲子內側，其與告訴人未發生任何
    肢體碰觸，其不知告訴人所受傷勢何來云云。經查：
一、被告與告訴人為夫妻，被告於105 年5 月26日上午6 時許，
    在位於臺北市○○區○○路00號3 樓住處，經告訴人索取戶口名
    簿供作為女兒侯○瑜報名蘭雅國小幼稚園所用，因被告欲替
    侯○瑜報名關渡國小幼稚園，2 人意見不一而發生口角爭執
    ，當天吳乙○○、丁○○均住在該址等情，業經被告於偵查及本
    院審理時坦認無誤（見甲○105 年度他字第4690號卷第28頁
    至第29頁，本院106 年度易字第518 號卷第38頁至第40頁）
    ，並據告訴人於偵查及本院審理時證述明確（見甲○105 年
    度他字第4690號卷第17頁，本院106 年度易字第518 號卷第
    69頁至第71頁），堪以認定。
二、告訴人於偵查及本院審理時，具結證稱本案發生時，其與被
    告分房睡，被告於105 年5 月26日上午，到其與小孩同睡之
    房間，叫當時就讀國小1 年級之大兒子侯○禮（真實姓名詳
    卷）起床準備上學，被告將侯○禮帶至被告臥室時，其隨同
    進入被告臥室，向被告索取戶口名簿，表示欲為侯○瑜報名
    蘭雅國小幼稚園，被告自稱已將戶口名簿藏起，並指責其對
    家庭無貢獻、對被告父母不禮貌、花被告的錢，無權力使用
    戶口名簿，其遂與被告發生口角爭執，經一再要求被告拿出
    戶口名簿後，被告始自書房拿出戶口名簿，其與侯○禮遂隨
    同被告走到餐廳，因被告堅持要讓侯○瑜就讀關渡國小幼稚
    園，並指責其對家庭無貢獻，其即與被告繼續爭吵，其稱被
    告無權力扣押戶口名簿，並伸手欲拿取被告所持戶口名簿，
    被告將其手臂揮開，並以手打其手臂，其對被告稱「你怎麼
    可以打人」，因被告持續指責其無權力使用戶口名簿，其不
    死心，仍多次伸手欲拿取被告所持戶口名簿，被告即以手將
    其推開，並徒手打其手臂，接著，被告持戶口名簿朝客廳方
    向走，其在後尾隨，並再次伸手欲拿取戶口名簿，在其前方
    之被告遂以手肘往後敲擊其右腹部，其呆站在原地並略為半
    蹲，被告即朝門口走去，其跟上前去時，被告已步出大門，
    準備自門外將大門關起，其在屋內欲將大門拉開跟出，與被
    告僵持一陣後，因被告力氣較大，大門遂遭被告關起，其在
    屋內啜泣，當時其看到侯○禮在客廳；之後，被告再度返回
    住處，進入書房後走出門，後來吳乙○○從臥室步出，詢其發
    生何事，其表示其與被告因侯○瑜報名幼稚園一事，被告不
    願交出戶口名簿而發生爭吵，且被告打其，其要去驗傷，並
    出示手臂傷痕予吳乙○○觀看，當時其雙臂均有遭被告徒手打
    所造成之紅腫傷痕，其請吳乙○○叫丁○○起床幫其拍照，吳乙○○遂叫丁○○起床，丁○○即在廚房以相機或手機拍攝其手上傷
    勢，當時其情緒激動，丁○○詢問其發生何事，其表示因為侯
    ○瑜報名幼稚園一事，與被告發生爭執，並遭被告打，其於
    偵查中提出之傷勢照片，即為丁○○於案發當天在住處，拍攝
    其手臂受傷情形之照片，當天丁○○拍完照後，其換衣服獨自
    出門走到中山北路，搭計程車前往新光醫院驗傷等情（見前
    開檢察署105 年度他字第4690號卷第17頁，本院106 年度易
    字第518 號卷第69頁至第71頁、第73頁至第74頁、第76頁至
    第77頁）；證人侯○禮於本院審理時，到庭證稱被告與告訴
    人於侯○瑜要報名幼稚園當天，在其上學前，有發生爭吵，
    其看到被告以手打告訴人，並在門口處，以手肘往後敲擊告
    訴人，之後，被告欲將大門關起，告訴人不要關門，告訴人
    有哭泣，後來吳乙○○從房間跑出來等情（見本院106 年度易
    字第518 號卷第79頁至第81頁、第84頁）；證人吳乙○○於本
    院審理時，證述其於105 年5 月26日上午6 時許，在被告與
    告訴人前址住處臥室內，聽見房外傳來被告與告訴人吵架聲
    音，當時其聽不清楚爭吵內容，之後，其聽見告訴人唉唉叫
    之聲響，遂步出房間至客廳查看，當時被告已不在屋內，告
    訴人對其稱「媽你來看，他把我打成這樣」，當時告訴人臉
    很紅，情緒激動一直說遭被告打，並出示手臂予其觀看，其
    見告訴人手臂紅紅的，受傷情形與告訴人於偵查中提出之傷
    勢照片相符，當時告訴人向其表示要去驗傷，並要其叫丁○○
    起床幫告訴人拍照，其至房間叫丁○○起床後，丁○○走出房間
    幫告訴人拍照，之後，告訴人自行前往醫院驗傷等情（見本
    院106 年度易字第518 號卷第86頁至第87頁、第90頁）；證
    人丁○○於本院審理時，亦證稱其於105 年5 月26日上午6 時
    許，在被告與告訴人前址住處臥室內睡覺，其未看見或聽到
    被告與告訴人爭吵過程，直到吳乙○○叫其起床，其始離開房
    間，當時吳乙○○向其表示被告打告訴人，要其出去拍照，其
    走出臥室時，被告已不在屋內，其看到告訴人雙臂有紅腫受
    傷情形，遂詢問發生何事，告訴人表示因小孩戶籍問題，遭
    被告動手打傷，當時告訴人呼吸急促，情緒有些激動，其即
    在廚房以相機幫告訴人受傷之雙臂拍照；之後，其將當日拍
    攝之傷勢照片交給告訴人，告訴人於偵查中提出之傷勢照片
    ，即係其於案發當日拍攝之照片等情（見本院106 年度易字
    第518 號卷第92頁至第93頁、第95頁），所述情節互核相符
    ，並有告訴人於偵查中，提出手臂受傷之傷勢照片在卷為證
    （見前開檢察署105 年度他字第4690號卷第21頁正面至第23
    之1 頁反面），足認告訴人前開指述非屬虛妄。
三、告訴人於105 年5 月26日上午7 時22分許，前往新光醫院急
    診求診時，主訴遭先生用肢體打，以手肘打到右腰，經醫師
    檢查受有雙側上肢及右腹部多處挫瘀傷之傷勢等情，此有新
    光醫院診斷證明書影本、新光醫院106 年9 月21日（106 ）
    新醫醫字第1886號函檢附之告訴人病歷摘要、病歷資料、驗
    傷照片附卷可稽（見前開檢察署105 年度他字第4690號卷第
    6 頁，本院106 年度易字第518 號卷第19頁至第30頁），已
    足認定。因被告與告訴人前址住處與新光醫院之距離約2 公
    里，此有本院以Google map查詢結果在卷供參（見本院106
    年度易字第518 號卷第48頁）；而被告於本院審理時，陳稱
    其於本案發生當日，與告訴人因前故發生爭執後，獨自離開
    住處至樓下開車，準備載侯○禮上學，其於同日上午7 時3分
    許，將車開至前址住處1 樓時，見換好衣服之告訴人在該址
    1 樓附近要走到對街等情（見本院106 年度易字第518 號卷
    第40頁），核與告訴人前述其在被告出門後，經丁○○為其受
    傷雙臂拍照完畢，遂自行離開住處，走到中山北路，搭計程
    車前往新光醫院驗傷等情相符，足認告訴人前往新光醫院就
    醫之時間，與告訴人出門時間、上址與新光醫院之距離相符
    。又告訴人在新光醫院驗傷時，雙側手臂所受傷勢為挫瘀傷
    ，與前述告訴人指稱被告係徒手揮打其手臂成傷，及證人吳
    乙○○、丁○○所稱其等見告訴人手臂有紅腫受傷情形等內容均
    屬相符；且告訴人在醫院驗傷時，雙臂傷勢及受傷部位，與
    告訴人於偵查中，提出丁○○於案發當日拍攝之傷勢照片互核
    要無不符，此有告訴人提出之傷勢照片、醫院驗傷照片在卷
    可佐（見前開檢察署105 年度他字第4690號卷第21頁正面至
    第23之1 頁反面，本院106 年度易字第518 號卷第28頁至第
    29頁）；而告訴人右腹部所受瘀傷之部位接近右側腰際，此
    有告訴人急診病歷、驗傷照片供憑（見本院106年度易字第5
    18 號卷第26頁、第28頁編號2 照片），亦與上開告訴人證
    稱在其前方之被告以手肘往後敲擊其右腹部等情節相合，益
    徵前揭告訴人指訴被告徒手揮打其雙臂，並以手肘往後敲擊
    其右腹部，造成其受有前開傷害等情，應屬有據；被告辯稱
    其於105 年5 月26日上午在住處，僅與告訴人發生口角爭吵
    ，無肢體碰觸，不知告訴人傷勢何來云云（見前開檢察署10
    5 年度他字第6490號卷第29頁，本院106 年度易字第518 號
    卷第40頁），顯無足採。
四、辯護人雖辯稱告訴人係因遭被告提出略誘告訴及履行同居義
    務之訴後，為反制被告，始提出本案傷害告訴；依告訴人所
    述，被告係因告訴人企圖搶奪戶口名簿，始以手揮開及拍打
    告訴人，未以拳頭攻擊，可見被告無傷害告訴人之意，且自
    新光醫院提供之驗傷照片觀之，無法看出告訴人受有瘀傷，
    應僅有紅腫之傷勢，因衣物及身體磨擦均可能造成紅腫，未
    必係傷害行為造成；又吳乙○○及丁○○在被告與告訴人發生衝
    突期間，均未走出房門查看，可知被告與告訴人爭吵情形非
    屬嚴重，應無告訴人所指被告毆打告訴人之情事；另侯○禮
    係依告訴人告知之內容作證，吳乙○○、丁○○均未親見事發經
    過，無從作為告訴人指訴之佐證（見本院106 年度易字第51
    8 號卷第102 頁至第103 頁）。經查：
（一）告訴人原與被告同住上址，直至告訴人於105 年8 月底，
      將其與被告所生3 名子女帶至南部後，始未與被告同住，
      之後，被告先對告訴人提出履行同居義務之訴及略誘告訴
      ，告訴人始對被告提出本案傷害告訴及離婚訴訟等情，業
      經被告及告訴人於本院審理時陳明無誤（見本院106 年度
      易字第518 號卷第38頁、第76頁），可知告訴人於105 年
      5 月26日發生本案後，仍繼續與被告同住至同年8 月底，
      亦未於105 年5 月26日驗傷後，立即主動對被告提出傷害
      告訴，嗣因被告先對其提出履行同居義務之訴及略誘告訴
      ，告訴人始對被告提出本案傷害告訴，足認告訴人於本案
      發生時，並無對被告提告之意，應無刻意設詞誣陷被告之
      必要。而當時無對被告提告意思之告訴人於105 年5 月26
      日上午，在被告出門後，即向吳乙○○、丁○○指稱遭被告動
      手打等情，已據證人吳乙○○、丁○○前開證述明確；又告訴
      人於同日上午，前往新光醫院驗傷時，亦明確指訴係遭丈
      夫用肢體打，被手肘打到右腰而受傷等情，此有告訴人急
      診病歷在卷可參（見本院106 年度易字第518 號卷第23頁
      ），均與告訴人於偵查及本院審理時，證述遭被告傷害之
      情節互核相符，是告訴人所述應堪採信。
（二）依告訴人前揭所述，告訴人伸手僅欲拿取被告所持戶口名
      簿，未對被告身體為任何攻擊行為，但當時被告並非一昧
      閃避，反而數度作出徒手揮打告訴人手臂之攻擊動作，甚
      至在走向門口時，以手肘往後敲擊緊追在後之告訴人右腹
      部；又自上開告訴人於偵查中提出之傷勢照片，及告訴人
      驗傷照片觀之，告訴人雙臂及右腹部均有明顯可見之紅腫
      挫瘀傷，足信當時被告徒手揮打告訴人手臂及以手肘攻擊
      告訴人右腹部之力道非屬輕微，則被告確有傷害告訴人之
      主觀犯意一節，應足認定，自不因被告有無以拳頭或器械
      攻擊告訴人而異；辯護人僅以被告未以拳頭毆打告訴人之
      重要身體部位，逕謂被告無傷害犯意等詞，自無可採。另
      告訴人於案發當日，前往新光醫院驗傷時，經醫師檢查後
      ，發現告訴人雙臂及右腹部確受有多處挫瘀傷，且自醫院
      驗傷拍攝之告訴人右腹部照片，亦可見該處有瘀傷痕跡，
      此有前開診斷證明書、告訴人病歷資料、驗傷照片可憑（
      見前開檢察署105 年度他字第4690號卷第6 頁，本院106
      年度易字第518 號卷第20頁、第23頁、第25頁、第28頁編
      號2 照片），是辯護人辯稱自卷附新光醫院檢送之驗傷照
      片，看不出告訴人受有瘀傷等詞，即非有據。
（三）證人吳乙○○於本院審理時，雖證稱其於本案發生當日，在
      臥室聽見被告與告訴人在房外吵架時，其未出房查看，事
      後其、其先生及丁○○均未質問被告為何傷害告訴人等情（
      見本院106 年度易字第518 號卷第86頁、第89頁至第90頁
      ）；然證人吳乙○○陳稱其有將被告傷害告訴人一事告知其
      先生，但其先生認為夫妻吵鬧沒什麼關係，叫其不要管等
      情（見本院106 年度易字第518 號卷第89頁至第90頁）；
      證人丁○○於本院審理時，亦證稱事後其未質問被告為何要
      打告訴人，係因其認為此屬被告與告訴人之間的事等情（
      見本院106 年度易字第518 號卷第94頁），因被告與告訴
      人為夫妻，關係甚為密切，而吳乙○○及丁○○雖與被告、告
      訴人同住，但因自認不應過度干涉被告與告訴人夫妻間相
      處情形，或認本案爭執事涉被告與告訴人子女之就學問題
      ，不宜過度介入，遂未在被告與告訴人發生爭吵當時，立
      即出面干預，亦未在事後質問被告，實難謂與常情有違；
      辯護人僅以吳乙○○及丁○○未在被告與告訴人發生口角爭執
      時，立即走出房間查看，遽稱當時被告與告訴人爭吵非屬
      激烈，被告不可能毆打告訴人云云，亦非足採。
（四）證人侯○禮於本院審理時，固陳稱告訴人在開庭前，有幫
      其複習到庭要說的內容等情（見本院106 年度易字第518
      號卷第82頁）；惟證人侯○禮亦清楚證稱其確實有看到被
      告打告訴人，在告訴人為其複習到庭陳述內容前，其本來
      就記得此事，且告訴人為其複習之內容，與其所見情形相
      符等情（見本院106 年度易字第518 號卷第83頁至第84頁
      ），自無從僅憑告訴人在開庭前，曾與侯○禮談及此事，
      逕謂侯○禮證述內容與事實不符。再者，證人吳乙○○、丁○○雖均自承其等未親見被告與告訴人發生爭執之過程，俟
      被告離開住處後，其等始先後走出房間等情，業如前述；
      然吳乙○○、丁○○步出房間後，均獲告訴人告知遭被告動手
      打，並親見告訴人手臂有紅腫受傷情形，亦據證人吳乙○○
      、丁○○前開證述明確，復有告訴人於偵查中，提出當時丁○○拍攝之告訴人傷勢照片，及告訴人當日前往醫院驗傷之
      病歷資料、驗傷照片等在卷為佐，核與告訴人所述遭被告
      傷害之情節等內容相符，自均足作為告訴人指訴內容之補
      強證據，是辯護人辯稱本案僅有告訴人單一指述等詞，當
      非有據。
五、綜上，被告犯行堪以認定，應予依法論科。
參、法律適用方面
一、按配偶或前配偶，為家庭暴力防治法所定之家庭成員；又家
    庭暴力指家庭成員間實施身體、精神或經濟上之騷擾、控制
    、脅迫或其他不法侵害之行為；家庭暴力罪指家庭成員間故
    意實施家庭暴力行為而成立其他法律所規定之犯罪，家庭暴
    力防治法第3 條第1 款、第2 條第1 款、第2 款分別定有明
    文。本件被告與告訴人為夫妻，此有戶籍資料在卷可憑（見
    本院106 年度易字第518 號卷第10頁、第16頁），堪認被告
    與告訴人屬家庭暴力防治法第3 條第1 款所定之家庭成員，
    核被告所為，係犯刑法第277 條第1 項之傷害罪，亦該當家
    庭暴力防治法第2 條第2 款所定之家庭暴力罪，惟因家庭暴
    力防治法對家庭暴力罪並無科處刑罰之規定，是仍應依刑法
    傷害罪予以論科。
二、被告基於單一傷害犯意，於同一時、地，接續徒手揮打告訴
    人之手臂多下，並以手肘往後敲擊告訴人之右腹部，侵害同
    一法益，各行為之獨立性極為薄弱，依一般社會健全觀念，
    難以強行分開，應視為數個舉動之接續施行，為接續犯，僅
    論以一罪。
三、爰審酌被告與告訴人為夫妻，縱因子女就學問題意見不一，
    亦應循和平理性途徑設法溝通，然被告不思循此方式解決彼
    此歧見，竟逕行取走戶口名簿，欲依一己之意，為侯○瑜報
    名其屬意之幼稚園，甚至動手傷害告訴人，所為非屬可取；
    惟被告係在告訴人伸手欲拿取戶口名簿之際，始以徒手方式
    ，攻擊告訴人，且告訴人所受傷勢僅屬挫瘀傷，受傷情形非
    屬嚴重。又被告於偵查及本院審理時，均否認犯行，要難認
    其已知悔悟；且被告迄未與告訴人達成和解。另被告於本院
    審理時，自陳具有碩士畢業之學歷，現在國小擔任班導師，
    月收入約新臺幣5 、6 萬元，現1 人獨居，不需扶養任何人
    等智識程度及生活狀況（見本院106 年度易字第518 號卷第
    101 頁）。再被告前無任何犯罪紀錄之品行，此有臺灣高等
    法院被告前案紀錄表在卷可參（見本院106 年度易字第518
    號卷第64頁）。併參告訴人及告訴代理人於本院審理時，表
    示對於本案量刑無意見（見本院106 年度易字第518 號卷第
    103 頁至第104 頁）等一切情狀，量處如主文所示之刑，並
    諭知易科罰金之折算標準。
據上論斷，應依刑事訴訟法第299 條第1 項前段，刑法第277 條
第1 項、第41條第1 項前段，刑法施行法第1 條之1 第1 項、第
2 項前段，判決如主文
本案經檢察官郭季青到庭執行職務。
中　　華　　民　　國　 106　　年　　11　　月　　23　　日
                  刑事第五庭法  官  邰婉玲
以上正本證明與原本無異。
如不服本判決，應於收受送達後10日內，向本院提出上訴書狀，
並應敘述具體理由。其未敘述上訴理由者，應於上訴期間屆滿後
20日內向本院補提理由書（均須按他造當事人之人數附繕本）「
切勿逕送上級法院」。
                            書記官  梁文婷
中　　華　　民　　國　 106　　年　　11　　月　　24　　日
附錄本案論罪科刑法條全文：
刑法第277 條第1 項（普通傷害罪）
傷害人之身體或健康者，處3 年以下有期徒刑、拘役或1 千元以
下罰金。